臺灣臺中地方法院臺中簡易庭小額民事判決
111年度中小字第1081號
原      告  賴錳鋅  
被      告  林宇璿  
上列當事人間請求損害賠償事件，經本院於民國111年4月19日言
詞辯論終結，判決如下：
    主    文
原告之訴駁回。
訴訟費用新臺幣1,000元，由原告負擔。
    事 實 及 理 由
一、原告主張：兩造前因拆屋還地事件，於本院109年度中簡字
    第330號簡易案件民事判決確定（下稱前案），原告（即前
    案被告）應將前案土地之地上物拆除，並將土地返還被告（
    即前案原告），原告並應自民國107年4月20日起至交還上開
    土地之日止，按月給付被告新臺幣（下同）500元。原告遂
    於109年7月30日以存證信函通知被告將於109年8月20日上午
    10時整至前案判決主文及附圖所載之地上物，進行拆除地上
    物作業，並隨函清償給付前案判決自107年4月20日起至109
    年8月20日止計28個月合計14,000元(計算式：500元×28＝14,
    000元)之金錢予被告，詎原告屆期於109年8月20日上午7時5
    5分許雇工數名至現場擬依前案判決主文第一項規定辦理拆
    除地上物之際，竟遭被告即前案債權人故意阻擋工班人員，
    以致無法進場施工，現場亦有被告於109年5月12日預先張貼
    標示「未經所有人同意不得毀損，否依法追究刑事責任。」
    之公告，導致原告所僱用之工班人員畏懼而不敢進場施作。
    再者，被告一方面拒絕原告履行拆除地上物，另一方面又執
    前案判決主文第二項為執行名義，向釣院民事執行處聲請扣
    押原告自109年8月20日起至110年12月20日之按月計500元之
    金錢合計8,500元。顯見，被告拒絕受領且故意阻擾、恫嚇
    原告履行拆除地上物，致原告即前案債務人未能依法執行，
    目的應是為圖謀前案判決主文第二項之金錢，原告無遲延拆
    除情形，而被告此向鈞院聲請前開金錢8,500元之利益，實
    屬權力濫用，難謂具有法律上正當理由，且增加原告給付該
    不當得利之債務負擔，影響原告權益甚鉅。爰依民法第234
    條、第184條第1項、第148條之規定，提起本件訴訟。並聲
    明：①被告應給付原告8,500元，及自起訴狀繕本送達翌日起
    至清償日止，按年息5％計算之利息。②被告應自110年12月20
    日起至同意原告履行前案民事判決主文第一項義務之日止，
    按月給付原告500元。
二、被告則以：原告謊話連篇，被告從未阻擾原告拆除越界矮牆
    ，原告所提供的照片，沒有一張有被告，或是阻撓工人進入
    之障礙物，事實上，原告從另一邊自己的巷子也可以到達拆
    除現場。且原告所寄出之存證信函原本約定「109年8月20日
    上午10時整」拆除，然原告竟於當日八點便先約集工人於門
    口拍照後即離去，也沒有通知被告。另原告所提原證四公告
    是昇平街79號房屋所有權人游任翔所製作，貼在其房屋牆壁
    上，因原告越界矮牆亦與其房屋牆壁相連，未有自己的模板
    ，擔心打除時會傷及其牆壁，因此告示，與被告無關等語，
    資為抗辯。並聲明：原告之訴駁回。
三、得心證之理由
  ㈠按當事人主張有利於己之事實者，就其事實有舉證之責任，
    民事訴訟法第277條前段定有明文，又民事訴訟如係由原告
    主張權利者，應先由原告負舉證之責，若原告先不能舉證，
    以證實自己主張之事實為真實，則被告就其抗辯事實，即令
    不能舉證，或其所舉證據尚有疵累，亦應駁回原告之請求，
    最高法院72年台上字第4225號判決可資參照。再按損害賠償
    之債，以有損害之發生及有責任原因之事實，並二者之間，
    有相當因果關係為成立要件。故原告所主張損害賠償之債，
    如不合於此項成立要件者，即難謂有損害賠償請求權存在，
    最高法院48年度台上字第481號判例要旨參照。故負舉證責
    任之當事人，須證明至使法院就該待證事實獲得確實之心證
    ，始盡其證明之責任，苟應負舉證責任之當事人，不能舉證
    ，以證實其主張之事實為真實，即應受不利之認定，本件原
    告主張被告上開行為侵害其權利，既為被告所否認，依照前
    述說明，自應由原告就其主張負舉證責任。
　㈡原告主張其依前案判決主文第一項規定辦理拆除地上物之際
    ，竟遭被告故意阻擋工班人員，以致原告無法進場施工乙節
    ，為被告所否認，並以上開情詞置辯。查原告固提出照片三
    紙為證（見本院卷第29-31頁），然觀該等照片，僅能證明
    被告於109年8月20日上午7時至8時許有至前案土地上拍攝照
    片，無法證明被告有何阻撓原告進行拆除作業之行為，原告
    亦無法指出所攝照片中何人為被告，更無從敘明被告於當時
    係行何種具體之阻撓行為。況依現今一般生活中，智慧型手
    機普及，手機提起即可進行攝影錄像，原告若於當時欲行拆
    除之際果真遭被告刻意阻攔，何以不以動態錄像之記錄方式
    ，反倒以拍攝照片之方式，在該處以不同角度進行拍攝？原
    告所提之上開照片，是否能證明原告有為上開阻撓行為，誠
    屬有疑。另原告所提被告於109年5月12日預先張貼標示「未
    經所有人同意不得毀損，否依法追究刑事責任。」之公告照
    片，並無法看出該公告係張貼於何處，且亦經被告否認為其
    所張貼，並說明該公告是昇平街79號房屋所有權人游任翔所
    製作，貼在其房屋牆壁上，因原告越界矮牆亦與其房屋牆壁
    相連，擔心打除時會傷及其牆壁，因此告示等語，原告對於
    被告上開所辯並不爭執，自堪信被告之主張為真。而此外原
    告復未提出其他證據以實其說，尚難逕認被告有何侵權行為
    存在，原告之主張，尚屬無據，不應准許。
四、綜上所述，原告之舉證尚有未足，其依民法第234條、第184
    條第1項、第148條之規定，請求被告給付8,500元，及自起
    訴狀繕本送達翌日起至清償日止，按年息5％計算之利息，暨
    自110年12月20日起按月給付原告500元，為無理由，應予駁
    回。
五、本件事證已臻明確，兩造其餘攻擊防禦方法及所舉證據，經
    審酌結果，與本件判決結論均無影響，爰不一一論述，附此
    敘明。
六、依民事訴訟法第436條之19第1項、第78條規定，本件訴訟費
    用額確定為1,000元，命由原告負擔。
中　　華　　民　　國　　111 　年　　5 　　月　　31　　日
                      臺灣臺中地方法院臺中簡易庭
                                  法　官　張清洲
以上為正本係照原本作成。
如不服本判決，應於送達後廿日內，以判決違背法令為理由，向
本院提出上訴狀並表明上訴理由（上訴理由應表明一、原判決所
違背之法令及其具體內容；二、依訴訟資料可認為原判決有違背
法令之具體事實），如於本判決宣示後送達前提起上訴者，應於
判決送達後廿日內補提上訴理由書（須附繕本）。
中　　華　　民　　國　　111 　年　　5 　　月　　31　　日
                                  書記官  陳慧津